臺灣宜蘭地方法院刑事判決　　　　　　 100年度簡上字第23號
上　訴　人
即　被　告　許秀英
選任辯護人　包漢銘律師
上列被告因賭博案件，不服本院於民國100年4月14日以100年度
簡字第181號所為第一審判決（檢察官聲請簡易判決處刑案號：
100年度偵字第851號），提起上訴，本院判決如下：
    主  文
原判決撤銷。
許秀英犯圖利聚眾賭博罪，處有期徒刑參月，如易科罰金，以新
台幣壹仟元折算壹日。緩刑貳年。扣案之四色牌參拾貳副、抽頭
金新台幣貳佰元均沒收。
    事  實
一、許秀英基於意圖營利供給賭博場所、聚眾賭博之犯意，自民
    國99年12月間某日起至100年2月12日為警查獲時止，提供坐
    落宜蘭縣羅東鎮○○街8號之房屋為賭博場所，予張志達、
    黃月添、蘇福田、陳育慶、鄭金木、陳金花、林黃梅子、李
    昭陽、蔡長、謝芳田、陳德謀、黃吳色等12人以麻將、四色
    牌之方式賭博財物，若渠等賭博麻將時有自摸者，即給予許
    秀英抽頭金新台幣（下同）50元，若賭博四色牌有胡牌者，
    則給予許秀英抽頭金10元。嗣於100月2月12日中午12時10分
    許，經警當場查獲，當場扣得許秀英所有之四色牌32副、抽
    頭金200元，及非其所有之麻將1副、骰子3顆、在場賭客黃
    月添所有之賭資160元。
二、案經宜蘭縣政府警察局羅東分局報告台灣宜蘭地方法院檢察
    署檢察官偵查起訴。
    理  由
一、按被告以外之人於審判外之言詞或書面陳述，除法律有規定
    者外，不得作為證據，刑事訴訟法第159條第1項固有明文。
    又按當事人、代理人或辯護人於法院調查證據時，知有第15
    9條第1項不得為證據之情形，而未於言詞辯論終結前聲明異
    議者，視為有前項之同意，同法第159條之5亦有明文。本件
    當事人對於本判決下列所引用之供述證據之證據能力，於本
    院審理時均表示無意見而不予爭執，且迄至言詞辯論終結前
    亦未再聲明異議，本院審酌上開證據資料製作時之情況，尚
    無違法不當及證明力明顯過低之瑕疵之情形，爰依刑事訴訟
    法第159條之5規定，認均具有證據能力。
二、上訴人即被告許秀英對於上開犯罪事實均坦承不諱，核與參
    與賭博之賭客張志達、黃月添、蘇福田、陳育慶、鄭金木、
    陳金花、林黃梅子、李昭陽、蔡長、謝芳田、陳德謀、黃吳
    色等12人於警訊時所陳情節相符，並有當場扣案之四色牌32
    副、抽頭金200元、麻將1副、骰子3顆，及在場賭客黃月添
    所有之賭資160元可資佐證，被告犯行堪以認定。
三、核被告所為，係犯刑法第268條之意圖營利供給賭博場所罪
    及同條後段之意圖營利聚眾賭博罪。被告於自99年12月間起
    至100年2月12日為警查獲時止，多次在同一地點，以麻將、
    四色牌作為賭博工具，反覆密接提供場所聚眾賭博，本質上
    乃具有反覆、延續性行為之特徵，於刑法評價上，堪認係集
    合多數犯罪行為而成立「集合犯」，應為包括一罪。又被告
    係基於同一營利犯意而提供場所、實施聚眾賭博，同時觸犯
    上述罪名，係屬一行為觸犯數罪名，應依想像競合犯規定從
    一重之意圖營利聚眾賭博罪處斷（最高法院79年台非字第13
    5號判決意旨參照）。爰審酌被告為謀小利，提供賭博場所
    聚眾賭博，敗壞社會風氣，惟念其賭場規模不大，獲取利益
    頗微，及考量其生活狀況、智識程度、素行、犯後坦承犯行
    之態度等一切情狀，量處如主文所示之刑，並諭知易科罰金
    之折算標準。末查，被告前此未曾受有期徒刑以上刑之宣告
    ，此有臺灣高等法院被告前案紀錄表在卷可參，其因一時失
    慮，致罹本罪，經此科刑教訓後，當知所警惕，信無再犯之
    虞，本院認對被告所受刑之宣告，以暫不執行為適當，併宣
    告緩刑2年。至扣案之四色牌、抽頭金200元，被告於警詢及
    檢察官偵訊時坦承分別為其所購買供賭客賭博使用之物、其
    因提供賭博場所聚眾賭博所得之抽頭金（警卷第4頁、偵卷
    第17頁），爰依刑法第38條第1項第2、3款規定宣告沒收。
    至扣案之麻將1副、骰子3顆，被告均否認為其所有之物，且
    依卷內事證尚無從認定為被告所有之物，自無從予以沒收；
    扣案之賭資160元，則為在場賭客黃月添所有，本案無從宣
    告沒收。
四、原審認被告罪證明確，對被告論罪科刑，固非無見。惟原審
    就扣案之四色牌32副、麻將1副、骰子3顆，認均係當場賭博
    之器具，皆應依刑法第266條第2項規定宣告沒收一節，因本
    件被告除供給賭博場所聚眾賭博之犯行外，本身並無參加公
    然賭博之行為，即被告並無觸犯刑法第266條第1項前段之普
    通賭博罪，而被告所犯供給賭博場所聚眾賭博罪，並無沒收
    之特別規定，自應適用刑法總則沒收之規定，尚不得爰用刑
    法第266條第2項之規定宣告沒收。是以，原審依刑法第266
    條第2項宣告扣案之四色牌32副、麻將1副、骰子3顆均應沒
    收，容有未洽。準此，被告提起本件上訴雖無理由，惟原判
    決既有上開不當之處，於法要屬無可維持，應由本院予以撤
    銷改判，末此敘明。
據上論斷，應依刑事訴訟法第455條之1第1項、第3項、第369條
第1項前段、第364條，刑法第268條、第41條第1項前段、第55
條、第74條第1項第1款、第38條第1項第2款、第3款，刑法施行
法第1條之1，判決如主文。
本案經檢察官陳錦雯到庭執行職務。
中    華    民    國   100    年    7     月    19    日
                  刑事第四庭審判長法  官  林楨森
                                  法  官  辜漢忠
                                  法  官  陳雪玉
以上正本證明與原本無異。
本件不得上訴。
                                  書記官  陳建宇
中    華    民    國   100    年    7     月    19    日
附錄本案論罪科刑法條：
中華民國刑法第268條
（圖利供給賭場或聚眾賭博罪）
意圖營利，供給賭博場所或聚眾賭博者，處3年以下有期徒刑，
得併科3千元以下罰金。